台灣高等法院高雄分院民事判決　　　　　 94年度訴易字第2號
原　　　告　乙○○
原　　　告　丙○○○
被　　　告　甲○○
上列當事人間請求損害賠償事件，原告於刑事訴訟程序中（本院
93年度交上易字第86號），提起附帶民事訴訟（本院93年度交附
民字第24號），經刑事庭裁定移送，本院於94年7 月28日就一部
分成立和解，一部分言詞辯論終結，判決如下：
    主  文
原告之訴駁回。
訴訟費用由原告負擔。
    事實及理由
一、原告主張：被告於民國91年11月17日上午，駕駛車牌號碼Ｙ
    Ｊ─2046號自用小客車，沿高雄市○○區○○路快車道由西
    往東方向行駛，於同日上午11時15分許，行經裕誠路與博愛
    二路，有行車管制號誌交岔路口時，本應注意汽車行駛至交
    岔路口，應遵守紅燈禁止通行，不得超越停止線或進入路口
    ，且被告並非不能注意，竟疏未注意，貿然駕駛上開自用小
    客車直行進入路口，而撞及原告丙○○○騎乘之牌號碼ＹＸ
    Ｓ─036 號輕型機車，致原告丙○○○及後座之陳輝銘人車
    倒地，陳輝銘受有右膝前十字韌帶撕裂性骨折之傷害。陳輝
    銘受傷住院後，因骨傷痛苦難忍，於92年1 月26日下午4 時
    30 分 許，在高雄市三民區○○○路13號住處，上吊自殺身
    亡。原告乙○○為陳輝銘之女，原告丙○○○為陳輝銘之妻
    ，因而失怙失夫，精神上受到極大痛苦，爰依侵權行為法律
    關係，請求命被告應給付原告乙○○精神慰撫金50萬元，原
    告丙○○○精神慰撫金60萬元之判決（原告乙○○另起訴請
    求被告給付陳輝銘醫藥費、看護費及醫療器材費用部分，業
    經兩造於本院成立和解）。
二、被告則以：被告於上揭車禍並無過失，且本件車禍發生時間
　  係91年11月17日，原告於93年11月19日提起本件民事訴訟，
　  其請求權已逾二年時效，又陳輝銘因本件車禍僅受有右膝前
    十字韌帶撕裂性骨折之傷害，陳輝銘死亡原因係上吊窒息死
    亡，與被告之駕駛行為並無相當因果關係，原告請求慰撫金
    無理由等語置辯，並聲明：原告之訴駁回。
三、兩造不爭執事項：
  　陳輝銘為原告乙○○之父，原告丙○○○之夫，陳輝銘因本
    件車禍受有右膝前十字韌帶撕裂性骨折之傷害，陳輝銘死亡
    原因係上吊窒息死亡。
四、本件爭點為：陳輝銘死亡之與被告之駕駛行為是否有因果關
    係? 被告是否應賠償原告精神慰撫金?
（一）按不法侵害他人致死者，被害人之父、母、子、女及配偶
      雖非財產上之損害，亦得請求賠償相當之金額，民法第
      194 條定有明文，惟此項請求權除須有損害之發生及有責
      任原因之事實外，並以兩者之間有相當因果關係為其成立
      要件。所謂因果關係，係指行為人之行為所造成的客觀存
      在事實，依智識經驗判斷，通常均有發生同樣損害結果之
      可能者，該行為人之行為與損害之間，即有因果關係。
（二）經查，陳輝銘因本件車禍係受右膝前十字韌帶撕裂性骨折
      之傷害，陳輝銘之死亡原因係上吊窒息死亡等情，有台灣
      高雄地方法院檢察署相驗屍體證明書及診斷證明書各1 紙
      為證（附於本院刑事庭93年度交上易字第86號卷第12頁）
      ，即被告雖將陳輝銘撞傷，惟該傷勢並不足以致死，通常
      不會發生陳輝銘之自殺上吊死亡之事實，故二者間並無相
      當因果關係，從而，被告抗辯其對陳輝銘之死亡，不負侵
      權行為責任，且亦無侵害原告之基於子女、配偶之身分法
      益之情事，應為可採。原告主張被告過失撞傷陳輝銘之行
      為，與陳輝銘之死亡有因果關係云云，委無可取。
五、綜上，原告依據侵權行為之法律關係，以民法第194 條、第
    195 條第3 項、第1 項之規定，請求被告給付原告乙○○非
    財產上之損害50萬元，原告丙○○○非財產上之損害60萬元
    ，均無理由，應予駁回。
六、據上論結：本件原告之訴為無理由，依民事訴訟法第78條，
    第85條第1項前段，判決如主文。
中      華       民      國   94   年    8  月  5     日
                      民事第二庭
                          審判長法官  簡色嬌
                          法      官  謝靜雯
                          法      官  朱玲瑤
以上正本證明與原本無異。
不得上訴。
中      華       民      國   94   年    8  月  5     日
                          書  記  官  黃英彥
